臺灣板橋地方法院刑事判決            100 年度訴字第2192號
公  訴  人  臺灣板橋地方法院檢察署檢察官
被      告  林永立
上列被告因違反毒品危害防制條例案件，經檢察官提起公訴（10
0 年度毒偵字第4882號），被告於準備程序中就被訴事實為有罪
之陳述，本院合議庭裁定由受命法官獨任行簡式審判程式，茲判
決如下：
    主  文
林永立施用第一級毒品，累犯，處有期徒刑柒月。扣案之第一級
毒品海洛因壹包（驗餘淨重零點零肆捌肆公克）沒收銷燬，上開
海洛因之包裝袋壹個沒收。
    事  實
一、
  (一)林永立前於民國96年間因施用毒品案件，經本院以96年度毒
    聲字第2204號裁定送觀察、勒戒後，認有繼續施用毒品傾向
    ，復經本院以97年度毒聲字第136 號裁定令入戒治處所施以
    強制戒治，嗣因認無繼續強制戒治之必要，於97年11月18日
    釋放出所，並由臺灣板橋地方法院檢察署檢察官以97年度戒
    毒偵字第727 號為不起訴處分確定。
  (二)又於上開強制戒治執行完畢釋放後5 年內之99年間，因施用
    毒品案件，經臺灣板橋地方法院檢察署檢察官以99年度毒偵
    字第3767號為緩起訴處分確定，定緩起訴期間為99年6 月8
    日至100 年12月7 日。
  (三)另於96年間因搶奪等案件，經臺灣士林地方法院以96年度訴
    字第809 號判處應執行有期徒刑1 年4 確定，於98年11月2
    日縮刑期滿執行完畢。
二、詎林永立猶不知悔改，於上開強制戒治執行完畢後5 年內，
    已再犯施用毒品案件經檢察官為緩起訴確定，明知海洛因為
    毒品危害防制條例所定之第一級毒品，依法不得持有及施用
    ，復基於施用第一級毒品之犯意，於前案施用毒品之緩起訴
    期間內，即100 年7 月13日晚間7 時50分為警採尿時往前回
    溯26小時內之某時許（為警查獲後至採尿時止人身自由受公
    權力拘束之時間應予排除），在不詳地點，將海洛因摻水放
    置針筒注射體內，以此方式施用海洛因1 次。嗣於同日晚間
    6 時30分許，在新北市○○區○○路1 段220 巷1 弄5 號前
    為警查獲，經其同意後採集其尿液送驗，結果呈鴉片類陽性
    反應，並扣得海洛因1 包（驗餘淨重0.0484公克），而查悉
    上情。
三、案經臺北市政府警察局中正第一分局移送臺灣板橋地方法院
    檢察署檢察官偵查起訴。
    理  由
一、本件被告林永立所犯係死刑、無期徒刑、最輕本刑為3 年以
    上有期徒刑以外之罪，其於準備程序中就被訴事實為有罪之
    陳述，本院告知簡式審判程式之旨，並聽取公訴人、被告之
    意見後，經合議庭裁定由受命法官獨任進行簡式審判程式審
    理，合先敘明。
二、上揭犯罪事實，業據被告於本院審理時坦承不諱，並有扣案
    之海洛因1 包、搜索扣押筆錄暨扣押物品目錄表1 份、扣案
    物暨其初步檢驗照片共3 張附卷可稽，而其於100 年7 月13
    晚間7 時50分為警採集之尿液，經送台灣尖端先進生技醫藥
    股份有限公司鑑驗結果，確認呈鴉片類陽性反應，有該公司
    100 年7 月27日出具之濫用藥物檢驗報告及臺北市政府警察
    局偵辦毒品案件尿液檢體委驗單各1 紙在卷可稽（見偵查卷
    第55、60頁），足以佐證被告自白與事實相符，堪以採信。
三、而按觀察、勒戒或強制戒治執行完畢釋放後，5 年內再犯第
    10條之罪者，檢察官應依法追訴，毒品危害防制條例第23條
    第2 項定有明文。經查，被告前於96年間因施用毒品違反毒
    品危害防制條例案件，而有上開觀察、勒戒及強制戒治之執
    行紀錄，並於97年11月18日釋放出所等情，有臺灣高等法院
    被告前案紀錄表1 份在卷可參，是被告於上開觀察、勒戒及
    強制戒治執行完畢釋放後，5 年內再犯本件施用第一級毒品
    罪行，依前開法條之規定，自應依法追訴。本件事證明確，
    被告犯行洵堪認定，應予依法論科。
四、查海洛因為毒品危害防制條例第2 條第2 項第1 款所定之第
    一級毒品，依法不得持有及施用，核被告所為，係犯毒品危
    害防制條例第10條第1 項之施用第一級毒品罪，其持有海洛
    因之低度行為，為施用之高度行為所吸收，不另論罪。又被
    告前有如上開事實一、(三)所載之有期徒刑執行完畢紀錄，有
    卷附上開被告前案紀錄表可按，其於受徒刑執行完畢後5 年
    以內，故意再犯本件有期徒刑以上之罪，為累犯，應依刑法
    第47條第1 項之規定加重其刑。爰審酌被告前曾因施用毒品
    經送強制戒治執行完畢而由檢察官為不起訴處分確定，再因
    施用毒品而經檢察官為緩起訴處分確定，已受毒品危害防制
    條例對施用毒品者之寬典，應知所警惕，竟於緩起訴期間再
    次施用，行為當應予以非難，其施用海洛因行為，不惟戕害
    自己身心健康，並嚴重危害社會風氣，惟衡酌其施用毒品係
    自戕行為，對他人法益尚無具體危害，兼衡其智識程度為國
    中畢業（見警詢筆錄）、犯罪動機、坦承犯行，犯罪後態度
    良好等一切情狀，量處如主文所示之刑，以資懲儆。扣案之
    白色粉末1 包（驗餘淨重0.0484公克），經送驗結果，檢出
    第一級毒品海洛因成分，有慈濟大學濫用藥物檢驗中心鑑定
    書1 份附卷可稽（見偵查卷第56頁），屬查獲之毒品，不問
    屬於犯人與否，應依毒品危害防制條例第18條第1 項前段之
    規定宣告沒收銷燬。至上開海洛因之外包裝袋1 個，則為被
    告所有，供其犯持有第一級毒品所用之物，亦經被告警詢及
    偵查中陳明在卷，爰併依刑法第38條第1 項第2 款規定，宣
    告沒收之。
據上論斷，應依刑事訴訟法第273 條之1 第1 項、第299 條第1
項前段，毒品危害防制條例第10條第1 項、第18條第1 項前段，
刑法第11條、第47條第1 項、第38條第1 項第2 款，判決如主文
。
本案經檢察官曾揚嶺到庭執行職務。
中    華    民    國   100    年    10    月    21    日
                  刑事第十二庭  法  官  曹惠玲
上列正本證明與原本無異。
如不服本判決，應於判決送達後10日內敘明上訴理由，向本院提
出上訴狀 (應附繕本) ，上訴於臺灣高等法院。其未敘述上訴理
由者，應於上訴期間屆滿後20日內向本院補提理由書「切勿逕送
上級法院」。
                                書記官  蕭佩宜
中    華    民    國   100    年    10    月    21    日
附錄本件論罪科刑法條全文：
毒品危害防制條例第10條
施用第一級毒品者，處6 月以上5 年以下有期徒刑。
施用第二級毒品者，處3 年以下有期徒刑。